【裁判字號】    94,上易,2058
【裁判日期】    950119
【裁判案由】    竊盜
【裁判全文】
臺灣高等法院刑事判決                94年度上易字第2058號
     上  訴  人
     即  被  告  丁○○
                         臺北.
                         現於臺灣臺北監獄臺北分監
上列上訴人因竊盜案件，不服臺灣板橋地方法院94年度易字第77
8號，中華民國94年9月30日第一審判決（起訴案號：臺灣板橋地
方法院檢察署94年度偵字第5314號，及併案該署94年度偵字第95
13號審理），提起上訴，本院判決如下：
    主  文
上訴駁回。
    事  實
一、丁○○曾犯有傷害罪、毀損罪與竊盜罪等前科，所犯前開傷
    害罪於民國（下同） 88年8月11日經原審板橋簡易庭以88年
    板簡字第434號判處有期徒刑3月，如易科罰金以3百元折算1
    日，嗣於88年10月11日判決確定，於89年3月8日執行完畢（
    再犯本罪不構成累犯）；又其所犯最後一次竊盜罪經原審於
    92年2月27日判處拘役50日，如易科罰金以3百元折算1日 ，
    嗣於92年3月31日判決確定，而於92年5月15日易科罰金執行
    完畢；惟其又於93年間違反家庭暴力法保護令罪，經原審於
    93年8月26日以93年簡字第3598號判決判處有期徒刑5月，如
    易科罰金以3百元折算1日，於93年10月4日判決確定； 另於
    93年間又犯竊盜罪， 經原審於93年12月21日判處有期徒刑5
    月，如易科罰金以3百元折算1日，而於94年3月1日判決確定
    ；嗣上開兩罪因未到案執行，嗣經通緝到案， 而於94年4月
    15日入監執行（現正執行中，上揭2罪接續執行，於95年2月
    13日縮刑期滿）。
二、丁○○基於意圖為自己不法所有之概括犯意，或單獨或與詹
    文華基於共同犯意聯絡，連續於下列時地涉犯竊盜犯行：
（一）丁○○於94年3月25日23時許， 在台北縣鶯歌鎮○○路56
      號前（起訴書誤載為建國路，應予更正），利用他人棄置
      於路邊不要之鑰匙，而以無主物先占之意思取得所有權，
      嗣以其所有之前揭鑰匙（未扣案，業已丟棄滅失）竊取乙○○所有之車牌號碼P8-5351號自小貨車（ 起訴書誤載為
      自小客車，應予更正），作為代步工具；嗣因該自小客車
      油料耗盡，丁○○遂將上開自小客車棄置於台北縣三峽鎮
      ○○路○段福華電子公司附近。
（二）丁○○復與詹文華（業經原審判刑確定）共同基於意圖為
      自己不法所有之犯意聯絡，繼於同日（即94年3月25 日）
      23時30分許，在台北縣三峽鎮○○路3巷內（ 靠近光明路
      ），由詹文華先於光明路路邊，見他人丟棄不要之鑰匙，
      而以無主物先占之意思取得所有權後，即以該取得之鑰匙
      提供丁○○並在旁把風，再由丁○○以詹文華提供之前開
      鑰匙竊取戊○○所有之車牌號碼HG-1226 號中華廠牌白色
      自小客車（當時車門未上鎖）， 得手後供渠2人輪流駕駛
      代步使用；嗣於94年3月26日凌晨1時30分許，詹文華駕駛
      上開竊得之車牌號碼 HG-1226號自小客車附載丁○○及不
      知為贓車之詹文修（另由警察機關移送偵辦）行經臺北縣
      鶯歌鎮○○路 270號前，經警攔截盤查查獲，並扣得詹文
      華所有而與丁○○共同竊車所用之鑰匙1支(附於94年度偵
      字第5314號偵查卷第70頁；94年保管字第2534號扣押物品
      清單；如附表二編號1所示)；嗣經警追問丁○○後，再循
      線查獲丁○○竊取前開乙○○所有之車牌號碼P8-5 351號
      自小貨車；丁○○復與詹文華經警查獲移送檢察官訊問後
      ，因覓保無著，嗣經檢察官於94年 3月26日均諭知限制住
      居。
（三）丁○○復於93年4月1日3時許， 見丙○○所有之車牌號碼
      HB-7267號中華廠牌紅色客貨兩用車（ 起訴書誤載為自小
      客車，應予更正）停放於台北縣三峽鎮○○路69 巷9號前
      ，車門未鎖，竟利用他人丟棄於路邊不要之鑰匙，而以無
      主物先占之意思取得所有權，隨後以其所有之前揭鑰匙（
      起訴書誤載為以自備之鑰匙，應予更正）竊取丙○○所有
      之車牌號碼HB-7267號中華廠牌紅色客貨兩用車乙部， 得
      手後供己代步使用；嗣由丁○○駕駛上開竊得之車牌號碼
      HB-7267號客貨兩用車至三峽鎮○○街36巷4號4樓 搭載其
      不知為贓車之友人詹文修（另由警察機關移送偵辦）外出
      逛街，迨於93年4月1日凌晨6時30分許， 丁○○駕駛車牌
      號碼HB-7267號 客貨兩用車附載不知情之詹文修行經三峽
      鎮○○路與大同路口時，經警攔截盤查，丁○○見狀乘隙
      逃逸，嗣經警查獲詹文修，並扣得丁○○所有供竊車所用
      之前開鑰匙1支（附於94年度偵字第56 98號偵查卷第30頁
      ，94年保管字第2812號扣押物品清單；如附表一， 編號1
      所示）。
（四）丁○○復於94年4月8日11時許，在臺北縣三峽鎮○○路69
      巷25號前，趁甲○○所管領使用之車牌號碼JV-043號中華
      廠牌營業小貨車（車輛登記車主為：信譽貨運有限公司，
      1993年份，目前價值約新台幣3萬元； 起訴書誤載為自小
      貨車，應予更正）停放該處，鑰匙未拔下之際，乘機竊取
      上開自小貨車供己代步使用，嗣於同月12日12時15分許，
      為警循線查獲上情。
三、案經台北縣政府警察局三峽分局報請臺灣板橋地方法院檢察
    署檢察官偵查起訴暨同署檢察官移請併案審理（94年度偵字
    第9513號）。
    理  由
一、上揭如事實欄二所述之（一）、（三）及（四）等三件竊盜
    犯行，業據被告丁○○於偵查中、原審調查、審理時及本院
    審理時均供承在卷（94年度偵字第6669號偵查卷第24頁背面
    、25頁背面；94年度偵字第5698號偵卷第51頁；原審卷第30
    頁31頁、第49頁、50頁、第53頁、54頁、55頁、56頁、58頁
    至第59頁、本院95年1月5日審理筆錄）；且經被害人乙○○
    、丙○○、甲○○等三人於警詢中指述失竊之情節綦詳，並
    有贓物認領保管單、查獲失竊車輛照片、車籍作業系統─查
    詢認可資料、車輛竊盜、車牌失竊資料個別查詢報表─查詢
    車輛認可資料、 上開事實欄二所述（三）竊車所用之鑰匙1
    支扣案（94年保管字第2812號扣押物品清單；94年度偵字第
    5698號偵卷第30頁）（94年度偵字第6669號偵查卷第6頁 、
    第11頁；94年度偵字第5968號偵查卷第9頁至第11頁、第20
    頁、第28頁；94年度偵字第9513號偵查卷第9頁正、反面 、
    第17頁、第18頁至第20頁、25頁）；足見被告丁○○所犯上
    開如事實欄二所述之（一）、（三）、（四）等三件竊盜犯
    行，事證明確，堪以認定。
二、前揭如事實二所述之（二）被告詹文華與丁○○共同竊取前
    揭戊○○所有之車牌號碼HG-1226號 中華廠牌白色自小客車
    等情，業據被告丁○○於檢察官偵查時供稱：「九十四年三
    月二十五日晚間十一時三十分許，我與華（即詹文華）一起
    走到中華路三巷內，華（即詹文華）把鑰匙拿給我，我要打
    開汽車車門發動，我發動汽車時，華（即詹文華）是在把風
    。」等語明確（94年度偵字第5314號偵查卷第43頁、第84頁
    背面）；同案被告詹文華於警詢中亦供稱：「自小客車HG-1
    226號是我及丁○○共同竊取而來，汽車鑰匙1支是我交給丁○○竊取自小客車HG-1226號用的」、嗣於偵查中亦供稱：
    「他（丁○○）在偷時，我是在隔壁的巷子。」各等語明確
    （94年度偵字第5314號偵查卷第6頁、第43頁）； 足見被告
    詹文華與丁○○2人確實共同竊取上開車牌號碼HG- 12 26號
    自小客車已明。同案被告詹文華雖於原審調查及審理時推翻
    前供稱： 前開車牌號碼HG-1226號自小客車係其個人竊取云
    云；而被告丁○○於原審調查時亦曾辯稱前開HG-1226 號自
    小客車係被告詹文華個人竊取，其本人並未共同參與竊車（
    原審卷第29頁）；復於審理時陳稱：因害怕詹文華對其家人
    不利，才說與詹文華一起偷的云云（見原審卷第51頁），再
    於上訴本院時仍再次否認有參與共同竊盜，惟查以，被告在
    原審審理時，亦曾承認其本人有與詹文華共同竊取上開HG-1
    226號自小客車，並陳因伊與詹文華吵架， 才會說是詹文華
    一人所為等語（見原審卷第50頁）；依渠等二人於警訊、偵
    查中所陳偷竊事實均屬一致，且被告如害怕詹文華對其家人
    不利，理應一人承擔竊案，豈有指稱係詹文華一人所為或係
    承認共同竊取，此均為不利於詹文華之供述，與一般為他人
    脫罪之供述已有不符，其偵查中之供承應無虛詞可言，故被
    告與詹文華二人事後否認共同竊取，認僅是共同被告詹文華
    一人所為云云，顯係推諉、卸責或屬迴護被告之詞，均不足
    採。此外，並有被害人戊○○於警詢中指述失竊之情節綦詳
    ，並有贓物認領保管單、查獲失竊車輛照片、車籍作業系統
    ─查詢認可資料、車輛竊盜、車牌失竊資料個別查詢報表─
    查詢車輛認可資料及同段事實欄所述（二） 之竊車鑰匙1支
    扣案足憑（94年度偵字第5314號偵查卷第19頁至第20頁、第
    21 頁、第41頁、42頁、第50頁；第70頁， 即94年保管字第
    2534號扣押物品清單；如附表二編號1所示）； 足見本件被
    告詹文華與丁○○共同有竊取前揭車牌號碼HG-1226號 自小
    客車事證已明。
  綜上所述，被告丁○○所犯上開四件竊盜犯行，事證均已明確
  ，竊盜犯行堪以認定。
三、核被告丁○○所為，係犯刑法第320條第1項之竊盜罪，被告
    丁○○所犯上開四件竊盜犯行，時間緊接，犯罪構成要件相
    同，顯係各基於概括犯意反覆而為，應依連續犯之規定論以
    一罪，並加重其刑。又被告丁○○與共同被告詹文華二人就
    所犯上開如事實欄二所述之（二）之竊盜犯行部分，彼此間
    互有犯意聯絡與行為分擔，該部分應論以共同正犯。檢察官
    移送併案審理部分，即同署第9513號案件（事實欄二（四）
    部分），雖未經起訴，惟因與被告丁○○前開已起訴判決有
    罪部分（如事實欄二（一）、（二）、（三）之起訴竊盜事
    實）各有連續犯裁判上一罪之關係，基於審判不可分之關係
    ，本院自得併予審判，併予敘明。
四、原審因認被告罪證明確，引用刑法第28條、第56條、 第320
    條第1項、第38條第1項第2款，罰金罰鍰提高標準條例第1條
    前段之規定。並審酌被告丁○○有如事實欄第一段所載之多
    次犯罪前科，有本院被告全國前案紀錄表一份在卷足憑，經
    考核被告之品行、犯罪之動機、目的、實施竊盜之犯罪手段
    、所竊取被害人財物之車輛價值，犯後大部分坦承犯行，危
    害社會治安大小等一切情狀，量處有期徒刑一年八月，以示
    懲儆。對於如事實欄二、（二）扣案之鑰匙1支（ 附於94年
    度偵字第5314號偵查卷第70頁；94年保管字第2534號扣押物
    品清單；如附表二編號1所示）， 認係同案被告詹文華所有
    且與被告丁○○共同犯罪所用之物；同上事實欄二、（三）
    扣案之鑰匙1支（附於94年度偵字第5698號偵查卷第30頁，9
    4年保管字第2812號扣押物品清單；如附表一，編號1所示）
    ，係被告丁○○所有供竊車所用之物，業經被告丁○○供承
    在卷；均依刑法第38條第1項第2款宣告沒收之。核其認事用
    法並無不合，量刑亦稱妥適。上訴人即被告丁○○上訴意旨
    仍執前詞否認部分犯罪及請求從輕量刑，要求撤銷改判，洵
    無理由，上訴應予駁回。。
據上論斷，應依刑事訴訟法第368條，判決如主文。
本案經檢察官周誠南到庭執行職務。
中    華    民    國    95    年    1    月    19     日
                  刑事第７庭    審判長法  官   蔡秀雄
                                      法  官   陳世宗
                                      法  官   周煙平
以上正本證明與原本無異。
不得上訴。
                                      書記官  蕭麗珍
中    華    民    國    95    年    1     月    25    日
附錄本案論罪科刑法條
刑法第320條第1項
意圖為自己或第 3 人不法之所有，而竊取他人之動產者，為竊盜
罪，處五年以下有期徒刑、拘役或五百元以下罰金。
附表一：
編號1 、扣案之鑰匙壹支（附於94年度偵字第5698號偵查卷第30
        頁，94年保管字第2812號扣押物品清單）。
附表二、
編號1 、扣案之鑰匙壹支（附於94年度偵字第5314號偵查卷第70
        頁；94年保管字第2534號扣押物品清單）。


司法院資訊處製作；財團法人民間司法改革基金會備份。
